臺灣臺中地方法院民事裁定　　　　　　100年度司護字第274號
聲　請　人　臺中市政府
法定代理人　胡志強
受　安置人　B131　　真實.
法定代理人　B131F　 真.
上列當事人聲請延長安置事件，本院裁定如下：
    主  文
准將受安置人B131自民國一百年十二月二十一日起延長安置參個
月。
聲請程序費用由聲請人負擔。
    理  由
一、本件聲請意旨略以：受安置人B131係12歲以上未滿18歲之少
    年（依兒童及少年福利與權益保障法第69條規定「不得揭露
    足以識別兒童及少年身分之資訊」，真實姓名、住所詳卷）
    ，受安置人之生父B131F屢對受安置人實施身體之不法虐待
    ，致受安置人四肢多處受傷瘀青。民國98年3月18日下午1時
    許，受安置人之生父再度對受安置人施以身體暴力，致受安
    置人受有左腳及左手臂多處挫傷瘀血等傷害，受安置人因害
    怕而離家，由學校通報社會處，業經本院以98年度護字第35
    號民事裁定准予繼續安置3 個月，嗣因安置原因尚未消滅，
    經本院分別以98年度司護字第2號、第57號、第92號、99年
    度司護字第26號、第77號、第134 號、第202號、100年司護
    字第41號、第109號及203號民事裁定准予延長安置3 個月。
    惟受安置人之生父仍未能給予受安置人適當之養育照顧，基
    於少年最佳利益，提供受安置人必要保護與觀察輔導，爰依
    兒童及少年福利與權益保障法第57條第2 項規定聲請准予裁
    定將受安置人延長安置3 個月。並提出戶籍資料、臺中市政
    府社會工作員個案訪視處理建議表、本院100年度司護字第2
    03號民事裁定影本為證。
二、按兒童及少年有下列各款情形之一，非立即給予保護、安置
    或為其他處置，其生命、身體或自由有立即之危險或有危險
    之虞者，直轄市、縣（市）主管機關應予緊急保護、安置或
    為其他必要之處置：一、兒童及少年未受適當之養育或照顧
    。二、兒童及少年有立即接受診治之必要，而未就醫。三、
    兒童及少年遭遺棄、身心虐待、買賣、質押、被強迫或引誘
    從事不正當之行為或工作。四、兒童及少年遭受其他迫害，
    非立即安置難以有效保護；直轄市、縣（市）主管機關依前
    條規定緊急安置時，應即通報當地地方法院及警察機關，並
    通知兒童及少年之父母、監護人。但其無父母、監護人或通
    知顯有困難時，得不通知之。緊急安置不得超過72小時，非
    72小時以上之安置不足以保護兒童及少年者，得聲請法院裁
    定繼續安置。繼續安置以3 個月為限；必要時，得聲請法院
    裁定延長之，每次得聲請延長3 個月。兒童及少年福利與權
    益保障法第56條第1項、第57條第1、2項分別定有明文。
三、經核受安置人B131為12歲以上未滿18歲之少年，其生父對受
    安置人有不當管教之情形，經本院以98年度護字第35號裁定
    准予繼續安置3 個月，嗣因安置原因未消滅，聲請延長安置
    ，經本院以98年度司護字第2號、第57號、第92號、99 年度
    司護字第26號、第77號、第134號、第202號、100年度司護
    字第41號、第109號及第203號民事裁定准予延長安置3 個月
    等情，有聲請人提出本院100年度司護字第203號民事裁定影
    本附卷可稽，自堪認聲請人之主張為真實。復依聲請人提出
    之個案訪視紀錄略以：1.100年10月25日安排受安置人與受
    安置人生父會面1小時，受安置人生父首度對虐打受安置人
    行為向受安置人道歉，但堅稱自己不是因為學業成績而是因
    為品行問題而管教，受安置人不接受。2.社工員原定透過二
    次會面後，視會面情形作為停親依據，然因會面過程中受安
    置人生父有針對過往不當虐打受安置人行為表示歉意，且有
    透露希望受安置人返家的想法，故社工員評估受安置人不停
    親改走漸進返家之可能，但目前受安置人主述希望停親，並
    表示不願再與受安置人生父同住，惟一方面又表示對於安置
    機構規範不適應。3.目前社工員一方面協尋受安置人其他親
    屬支援，如受安置人姑丈或生母，一方面持續對受安置人生
    父進行家庭處遇，要求受安置人生父配合處遇計畫，作為受
    安置人返家依據，並確認受安置人是否知悉停親之影響，要
    求受安置人正式自己的決定並負責。4.評估受安置人生父行
    為涉及兒童虐待，受安置人停親後無適當親屬支援體系可照
    顧受安置人，故建議仍要延續機構式教育保護受安置人，無
    停親實益，聲請延長安置3個月等情，此有臺中市政府社會
    局社會工作員個案訪視處理建議表在卷足參。是衡之上情，
    受安置人雖經安置輔導，然猶賴家庭親職功能健全及輔導，
    惟受安置人生父親職觀念仍未改善，生母亦未能提供受安置
    人關懷妥適之成長環境，加以家庭支持功能不彰，無其他親
    屬可擔負照顧受安置人之責任，其安置之原因尚未消滅，非
    延長安置不足以保護相對人。是本院認基於受安置人之利益
    ，為提供受安置人較為安全關愛之生活教養環境，自有予以
    延長安置，並妥予保護之必要，聲請人聲請延長安置受安置
    人，核無不合，應予准許。
四、爰依非訟事件法第21條第1項前段，裁定如主文。
中    華    民    國    100    年    12    月    15   日
                  家事法庭      司法事務官  許曉怡
以上正本係照原本作成
如不服本件裁定，得於裁定書送達之翌日起10日內，以書狀敘述
理由，向本庭提起抗告。並應繳納抗告費新臺幣1000元（需附繕
本）
中    華    民    國    100    年    12    月    15   日
                                書  記  官  廖于萱